臺灣板橋地方法院刑事判決　　　　　　　 96年度訴字第997號
公　訴　人　臺灣板橋地方法院檢察署檢察官
被　　　告　甲○○
選任辯護人　黃銀河律師
上列被告因違反毒品危害防制條例案件，經檢察官提起公訴（九
十六年度毒偵字第一七四五號），被告於準備程序中對被訴之事
實為有罪陳述，本院合議庭裁定由受命法官獨任行簡式審判程序
，並判決如下：
    主  文
甲○○施用第一級毒品，處有期徒刑拾月；又施用第二級毒品，
處有期徒刑陸月，扣案第二級毒品甲基安非他命（驗餘淨重零點
參捌玖公克）沒收銷燬之，盛裝上開甲基安非他命之外包裝袋壹
只沒收。應執行有期徒刑壹年貳月，扣案第二級毒品甲基安非他
命（驗餘淨重零點參捌玖公克）沒收銷燬之，盛裝上開甲基安非
他命之外包裝袋壹只沒收。
    事  實
一、甲○○前因施用毒品案件，經本院於民國九十五年三月三十
    日以九十五年度毒聲字第六五九號裁定送觀察、勒戒後，因
    認無繼續施用毒品之傾向，於九十五年五月四日觀察、勒戒
    執行完畢釋放，並經臺灣板橋地方法院檢察署檢察官於九十
    五年五月八日以九十五年度毒偵字第二六四二號為不起訴處
    分確定。又於九十五年八、九月間因施用毒品案件，經本院
    於九十五年十二月二十五日以九十五年訴字三二九一號判處
    應執行有期徒刑一年四月（尚未確定）。詎甲○○不知悔改
    ，明知海洛因、甲基安非他命分別係毒品危害防制條例所規
    定之第一級、第二級毒品，不得非法持有、施用，竟於上開
    觀察、勒戒執行完畢釋放後五年內，基於施用第一級毒品海
    洛因之犯意，於九十六年二月十三日晚間某時許（起訴書略
    載為同月十四日為警查獲採尿前二十六小時內某時），在不
    詳地點，以將海洛因置入玻璃球內點火加熱燒烤產生白煙吸
    聞之方式，非法施用第一級毒品海洛因一次。甲○○另基於
    施用第二級毒品甲基安非他命之犯意，於九十六年二月十三
    日晚間十一時許，在臺北縣三重市○○路某賓館內，以將第
    二級毒品甲基安非他命置於玻璃球內點火加熱燒烤產生白煙
    吸聞之方式，非法施用第二級毒品甲基安非他命（起訴書記
    載安非他命，業經公訴檢察官更正如上）一次。嗣於九十六
    年二月十四日凌晨四時十分許，在臺北縣三重市○○路○段
    與中山路口處為警查獲，並在其攜帶之化妝包內扣得其所有
    供施用之第二級毒品甲基安非他命一包（淨重０‧四公克，
    經取樣部分檢驗用罄，驗餘淨重０‧三八九公克；起訴書誤
    載安非他命，業經公訴檢察官更正如上）。
二、案經臺北縣政府警察局三重分局報請臺灣板橋地方法院檢察
    署檢察官偵查起訴。
    理  由
一、訊據被告甲○○對於上揭時地，施用第一級毒品海洛因、第
    二級毒品甲基安非他命之犯罪事實，於本院審理中坦承不諱
    ，並有供其施用之結晶體一包扣案可資佐證。又被告經警查
    獲所採集尿液經送鑑定，亦呈海洛因代謝物嗎啡、安非他命
    類（其中甲基安非他命之濃度達45017NG/ML）陽性反應，有
    臺灣檢驗科技股份有限公司九十六年三月九日（檢體編號0
    00000000號）濫用藥物尿液檢驗報告、代碼對照表
    各一紙在卷可稽。又上述扣案之結晶體一包，經送臺灣檢驗
    科技股份有限公司鑑定，確為第二級毒品甲基安非他命（扣
    案淨重０‧四公克，經取樣部分檢驗用罄，驗餘淨重０‧三
    八九公克）無誤，有該公司九十六年三月六日濫用藥物檢驗
    報告一紙附卷可按；另據被告於本院審理中供承該扣案之毒
    品是伊於九十六年二月十三日晚間十一時許所施用等語，而
    該扣案結晶體係甲基安非他命成分，業如前述，堪認被告上
    開時間所施用之第二級毒品係甲基安非他命。再被告前因施
    用毒品案件，經本院於九十五年三月三十日以九十五年度毒
    聲字第六五九號裁定送觀察、勒戒後，因無繼續施用毒品之
    傾向，於九十五年五月四日執行完畢釋放，並經臺灣板橋地
    方法院檢察署檢察官於九十五年五月八日以九十五年度毒偵
    字第二六四二號為不起訴處分確定後，又於九十五年八、九
    月間因施用案件，經本院以九十五年訴字三二九一號判處應
    執行有期徒刑一年四月等情，有臺灣高等法院被告前案紀錄
    表附卷可憑，足認被告係觀察、勒戒執行完畢釋放後五年內
    再犯施用第一級、第二級毒品之罪。本案事證明確，被告犯
    行洵堪認定，應依法論科。
二、按海洛因、甲基安非他命係毒品危害防制條例第二條第二項
    第一款、第二款所明定之第一級、第二級毒品，不得非法持
    有、施用。是核被告所為，係犯毒品危害防制條例第十條第
    一項之施用第一級毒品海洛因罪，及同條第二項之施用第二
    級毒品甲基安非他命罪。被告施用第一級毒品海洛因前持有
    海洛因，其施用第二級毒品甲基安非他命前後持有甲基安非
    他命之低度行為，均應為施用海洛因、甲基安非他命之高度
    行為所吸收，不另論罪。被告所犯上開二罪間，犯意各別，
    構成要件互殊，應分論併罰。爰審酌被告素行不佳，其犯罪
    之動機、目的、手段，兼衡施用毒品犯罪戕害一己之身心健
    康，被告國中畢業之智識程度（見警詢筆錄記載），暨其犯
    後坦承犯行之態度等一切情狀，分別量處如主文所示之刑，
    並定其應執行刑，以資儆懲。
三、扣案甲基安非他命一包（驗餘淨重０‧三八九公克），係查
    獲之第二級毒品，業如前述，應依毒品危害防制條例第十八
    條第一項前段之規定，宣告沒收銷燬之。另取樣之甲基安非
    他命部分，因檢驗用罄而滅失，爰不另為沒收銷燬之諭知。
    至上開甲基安非他命之外包裝袋一只，並非查獲之毒品，係
    被告所有供其施用第二級毒品犯罪時所用（盛裝）之物，業
    據被告於審理中供明在卷，爰依刑法第三十八條第一項第二
    款規定宣告沒收之。
據上論斷，應依刑事訴訟法第二百七十三條之一第一項、第二百
九十九條第一項前段，毒品危害防制條例第十條第一項、第二項
、第十八條第一項前段，刑法第十一條前段、第五十一條第五款
、第三十八條第一項第二款，判決如主文。
本案經檢察官黃怡華到庭執行職務。
中　　華　　民　　國　　96　　年　　4 　　月　　30　　日
                  刑事第十六庭  法　官  楊志雄
以上正本證明與原本無異
如不服本判決應於送達後十日內向本院提出上訴狀。
                                書記官  陳春銘
中　　華　　民　　國　　96　　年　　4 　　月　　30　　日
附錄本案論罪科刑法條全文：
毒品危害防制條例第十條
施用第一級毒品者，處六月以上五年以下有期徒刑。
施用第二級毒品者，處三年以下有期徒刑。
